臺灣臺北地方法院交通事件裁定　　　　100年度交聲字第442號
原處分機關　交通部公路總局臺北區監理所板橋監理站
異　議　人
即受處分人　范雅婷
上列異議人即受處分人因違反道路交通管理處罰條例案件，對於
交通部公路總局臺北區監理所板橋監理站於民國100年3月29日所
為之處分（原處分案號：板監裁字第裁41-C00000000號）聲明異
議，本院裁定如下：
    主  文
異議駁回。
    理  由
一、按汽車行駛至交岔路口，其行進、轉彎應遵守燈光號誌；車
    輛面對圓形紅燈表示禁止通行，不得超越停止線或進入路口
    ，道路交通安全規則第102條第1項第1款前段、道路交通標
    誌標線號誌設置規則第206條第5款分別定有明文。又所謂汽
    車，包括機器腳踏車（下稱機車）在內，係指在道路上以原
    動機行駛之車輛；汽車或機車之駕駛人，行經有燈光號誌管
    制之交岔路口而闖紅燈者，處新臺幣（下同）1,800元以上
    5,400元以下罰鍰，並記違規點數3點，道路交通管理處罰條
    例第3條第8款、第53條第1項、第63條第1項第3款亦分別定
    有明文。末按機車駕駛人，行經有燈光號誌管制之交岔路口
    闖紅燈者，經掣單舉發後，於舉發通知單上所載應到案期限
    內到案陳述不服舉發之意見，經主管機關調查後仍認定其有
    違規行為者，應依違反道路交通管理事件統一裁罰基準及處
    理細則第41條第4項及違反道路交通管理事件統一裁罰基準
    表之規定，對該行為人處以1,800元之罰鍰，並記違規點數3
    點。
二、本件異議人即受處分人范雅婷（下稱受處分人），於民國
    100年3月15日下午16時15分許，駕駛車牌號碼921-EQT號普
    通重型機車，沿新北市○○區○○路南往北方向行駛，行經
    設有行車管制燈光號誌之新北市○○區○○路與三民路交岔
    路口，於新北市○○區○○路南北向之燈光號誌紅燈亮起時
    ，仍穿越繪製於新北市○○區○○路路面之停止線而進入上
    開交岔路口，繼續行駛至該交岔路口靠近新北市○○區○○
    路何嘉仁幼兒美語招牌與全家便利商店招牌間前方之機車左
    轉待轉區始停下，旋遭新北市警察局新店分局碧潭派出所執
    勤警員溫子依法攔停，執勤警員以受處分人違反道路交通管
    理處罰條例第53條第1項規定，填製北警交字第C00000000號
    違反道路交通管理事件通知單舉發。嗣受處分人於舉發通知
    單上所載之應到案日期（100年3月30日）前之100年3月29
    日至原處分機關交通部公路總局臺北區監理所板橋監理站到
    案聽依裁決，原處分機關認受處分人有前開違規行為，而於
    同日依道路交通管理處罰條例第53條第1項、第63條第1項第
    3款及違反道路交通管理事件統一裁罰基準表之規定，裁處
    受處分人罰鍰1,800元並記違規點數3點等情，有新北市政府
    警察局北警交字第C00000000號違反道路交通管理事件通知
    單、交通部公路總局臺北區監理所板橋監理站100年3月29日
    板監裁字第裁41-C00000000號違反道路交通管理事件裁決書
    暨送達證書（均影本）等在卷可考。
三、異議意旨略以：受處分人於100年3月15日下午16時15分許，
    駕駛車牌號碼921-EQT號普通重型機車，沿新北市○○區○
    ○路南往北方向行駛，於行經新北市○○區○○路與三民路
    之交岔路口時，稍微超出新北市○○區○○路路面之停止線
    ，將機車停在該交岔路口靠近中正路人行道的機車待轉區，
    隨後執勤警員即自對面三民路騎車過來將受處分人攔停，稱
    受處分人闖紅燈直行違規，受處分人向警員申辯，但警員置
    之不顧，且態度、口氣均不佳，一再要求受處分人簽收舉發
    通知單，受處分人最後雖迫於無奈而依警員之要求簽收舉發
    通知單，惟該次舉發確屬錯誤，理由是：當時新北市○○區
    ○○路南北向之管制燈號雖然是紅燈，但本人是將機車停至
    靠近中正路路邊的待轉區，並非闖紅燈直行，本人及本人先
    生當時2次向該名警員反應，但其仍堅持己見，知錯不改，
    本件舉發實難令人信服。爰為此聲明異議，請求撤銷原處分
    云云。
四、訊據受處分人固坦承其於100年3月15日下午16時15分許，確
    有駕駛車牌號碼921-EQT號普通重型機車，沿新北市○○區
    ○○路南往北方向行駛，於行經新北市○○區○○路與三民
    路交岔路口且新北市○○區○○路之管制紅燈燈號亮起時，
    超出新北市○○區○○路上之停止線，將機車暫停於上開交
    岔路口靠近中正路人行道之機車待轉區內，惟認其前開駕駛
    行為較道路交通管理處罰條例第53條第2款之闖紅燈右轉為
    輕，其所為非屬同條第1款所稱之闖紅燈違規行為，經查：
  (一)本件受處分人違規闖紅燈穿越交岔路口之事實，業據證人即
    警員溫子為於本院審理時具結證述：當時我站在新北市○○
    區○○路與三民路交岔路口執勤，我站的位置是面對中正路
    ，在三民路的右側，那時候我有注意該交岔路口的紅綠燈，
    中正路是紅燈，且紅燈亮起已經過10多秒，受處分人從中正
    路超越停止線，直接騎到位於何嘉仁美語招牌及全家便利商
    店招牌間前方路面上的待轉區，我便驅車停在受處分人的機
    車前方，向受處分人告知她超越停止線，當時因為中正路南
    往北方向是紅燈，我有告知受處分人是闖紅燈違規，我要依
    道路交通管理處罰條例第53條第1項開立紅單，受處分人聞
    言即又哭又鬧的向我表示其家境不好等等，我有安慰受處分
    人，但我有表示我必須繼續開單；之後我依受處分人提供的
    證件填好受處分人的基本資料，我將證件還給受處分人，受
    處分人即發動車子要離去，我立刻用手擋她，並向她表示須
    待紅單開好給她之後，她才能離開，希望受處分人配合等語
    明確。又證人溫子係新北市政府警察局新店分局碧潭派出所
    之警員，其偶因勤務之分配而於上開交岔路口執行交通疏導
    勤務，適巧發現受處分人有駕車行經燈光號誌管制之交岔路
    口闖紅燈之違規事實，而依法將受處分人攔停舉發違規，其
    與受處分人素不相識，復無怨隙，實無甘冒觸犯偽證之罪責
    ，故意構詞誣陷受處分人之必要，如無其他積極證據可佐，
    難認其有何濫行舉發違規之情形，故其所為之前揭證言，堪
    予採信。
  (二)次按所謂闖紅燈之行為，係指車輛於面對圓形紅燈時仍逕予
    穿越路口至銜接路段，其行為態包樣含左轉、直行、迴轉及
    右轉（依箭頭綠燈允許行駛者除外），此有交通部82年4月
    22日交路字第009811號函釋可資參照。而依卷附新北市○
    ○區○○路及三民路交岔路口之現場採證照片所示之內容，
    可知繪製於新北市○○區○○路南往北方向之停止線與該交
    岔路口靠近中正路人行道之機車待轉區之距離約有20公尺，
    二者中間另設有穿越中正路之行人穿越道，是行經該交岔路
    口而欲左轉三民路之機車駕駛人，如遇新北市○○區○○路
    南往北方向之管制紅燈亮起，即應停止於中正路、三民路交
    岔路口南側停止線之前，不得逾越，俟中正路南北向行車管
    制置號綠燈亮起始可駛入該交岔路口之機車待轉區○○○○
    路方向之管制燈號轉為綠燈後，始得由機車待轉區○○○○
    路進入三民路，始為適法之駕駛行為。惟受處分人於上開時
    、地未依上述步驟而為，反而於新北市○○區○○路之管制
    紅燈已亮起10多秒之際，仍逕行穿越中正路之停止線及行人
    穿越線，直行至上開交岔路口之機車待轉區始停止，該等駕
    駛行為實已嚴重侵害行人路權，參諸前開交通部之說明，受
    處分人所為確屬闖紅燈直行之違規行為無誤，是受處分人辯
    稱其所為之可罰性較闖紅燈右轉為輕云云，洵無足採。
  (三)至受處分人於本院審理時，雖提出監視錄影光碟1片，表示
    執勤警員於攔查開單之時，態度、口氣不佳，指摘舉發程序
    有瑕疵云云，惟基於權力分立原則，司法機關得以審認之範
    圍，僅在於確定違規事實之有無及法規範涵攝、適用、評價
    是否適當與正確，類如交通警察執勤態度、執勤方法等警察
    機關內部行政管理事項，乃行政機關行政保留核心內容，本
    院實無審認及置喙之餘地；且交通警察執勤態度為何與違法
    行為之構成要件無涉，無礙於本件違規行為之認定，是受處
    分人若認為執勤警察確有上開情事，宜依循行政救濟之管道
    ，向警員所屬行政機關反應上開情節已尋求改正衡平之方法
    ，併此敘明。
五、綜上所述，受處分人違規事實明確，原處分機關依道路交通
    管理處罰條例第53條第1項、第63條第1項第3款及違反道路
    交通管理事件統一裁罰基準表之規定，裁處受處分人罰鍰最
    低額1,800元並記違規點數3點，核無違誤。本件受處分人之
    異議為無理由，應予駁回。
六、據上論斷，應依道路交通事件處理辦法第18條，裁定如主文
    。
中    華    民    國   100    年    5     月    31    日
                              交通法庭法  官  陳慧萍
以上正本證明與原本無異
如不服本裁定應於送達後5日內向本院提出抗告狀
                                      書記官  黃慧怡
中    華    民    國   100    年    5     月    31    日